【裁判字號】    95,交上訴,488
【裁判日期】    950511
【裁判案由】    公共危險等
【裁判全文】
臺灣高等法院臺中分院刑事判決       95年度交上訴字第488號
上  訴  人
即  被  告  壬○○
上列上訴人因公共危險等案件，不服臺灣苗栗地方法院94年度交
訴字第38號中華民國95年1月16日第一審判決 （起訴案號：臺灣
苗栗地方法院檢察署94年度偵字第1574號、第2221號、第2324號
、第2602號、第2639號，及移送併辦：臺灣苗栗地方法院檢察署
94年度偵字第3452號、第3641號、第4423號），提起上訴，本院
判決如下：
    主  文
上訴駁回。
    事實及理由
一、犯罪事實：
    壬○○曾因竊盜、過失傷害及竊盜案件，先後經原審法院判
    處有期徒刑2年6月、6月及1年2月，刑前強制工作3年確定在
    案，並經裁定應執行有期徒刑4年，入監執行後於民國94年
    1月14日假釋付保護管束，於94年4月15日期滿未經撤銷而執
    行完畢（構成累犯）。詎其猶仍不知悛悔，而有犯竊盜罪之
    習慣，復基於為自己不法所有之概括犯意，單獨或共同，連
    續於下列(一)至(四)、(六)至(十三)所示時、地，竊取他人財物：
  (一)94年3月8日2時許，在苗栗縣苗栗市○○里○○鄰○○○街392
    號前，持其所有客觀上足以傷害人之身體，而可供兇器使用
    之六角扳手1 支打開車門，再以自備之家用鑰匙（未扣案）
    發動電門鎖，竊取午○○停放於該處之車牌號碼LU─4307號
    自用小客車（登記名義人為何懿芸），得手後旋即駕駛該竊
    得之車輛駛離現場，嗣後並將拆卸自車內之音響及重低音喇
    叭等物品交付予知情之夏盛文（夏盛文收受贓物部分經原審
    法院以94年度易字第325號判決確定），並於不詳時日，將
    該車輛棄置於苗栗市○○路與自治路口。
  (二)94年3月15日凌晨0時許，夥同具有犯意聯絡之何永富（業
    因前案判決效力所及而獲不起訴處分），在苗栗縣銅鑼鄉中
    平村中興工業區北區，由何永富把風、壬○○以自備之車鑰
    匙1 支撬開癸○○所有之車牌號碼LS─5989號自用小客車車
    門鎖後發動引擎而共同竊取之。復於同日18時許，與何永
    富（業由檢察官移送原審法院併案審理）至苗栗縣頭份鎮○○路734巷33號旁，由壬○○持客觀上足以傷害人之身體，
    而可供兇器使用之六角扳手1支打開寅○○所有停放於該處
    之車牌號碼PD─4943號自用小貨車之車門，並以壬○○所有
    之鑰匙1支（起訴書誤為未扣案）撬開電門鎖發動車輛而共
    同竊取之。而壬○○與何永富復於翌（16）日凌晨時間，在
    銅鑼鄉竹森村「蘭花間」某處，將該竊得之自用小貨車交付
    予劉榮衡使用（劉榮衡涉犯收受贓物罪嫌部分，業由檢察官
    另案提起公訴）。嗣於94年3月17日15時25分許，劉榮衡駕
    駛壬○○所竊得之車牌號碼PD─4943號自用小貨車，途經後
    龍鎮北龍里中華里「後龍加油站」前，為警臨檢盤查後而查
    獲，進而扣得壬○○所竊得之上述車輛（業已發還所有人寅
    ○○）及竊車用之鑰匙1把而查獲。
  (三)94年4 月24日17時許，在苗栗縣公館鄉○○村○○路與仁愛
    路口停車場內，持客觀上足以傷害人之身體，而可供兇器使
    用之六角扳手1 支打開丑○○停放於該處之車牌號碼MI─91
    85號自用小客車（登記名義為如新汽車商行）之車門，再以
    自備之家用鑰匙（未扣案）發動電門鎖之方式竊取該車輛，
    得手後，旋即駕駛該車駛離現場，嗣後並將該車輛停放於公
    館鄉○○路103 號前騎樓下而離去。
  (四)94年4 月25日凌晨4 、5 時許，在苗栗市○○里○○路與勝
    利路口處，見丙○○停放於該處之車牌號碼7P─2409號自用
    小客車（登記名義人為乙○○）未熄火，即逕行進入車內竊
    取該車輛而離去（車內另有現金含硬幣共約新臺幣【下同
    】3 萬餘元行動電話4 支【分屬於丙○○、陳佑澤、李芳
    玲及李玉燕所有，業於94年4 月26日某時，在苗栗市晶華遊
    樂場  內，以每支500 元之代價出賣予1 姓名、年籍均不詳
    ，綽號阿忠之成年男子，所得金額供一己花用殆盡；行動電
    話內之Sim卡及預付卡各2張遭被告丟棄於苗栗市○○街三商
    百貨路旁】及香菸10條【業供其與友人吸食殆盡】）。復
    於同日13時許，壬○○將該竊得之車輛駛至前述(三)所竊得車
    牌號碼MI─9185號自用小客車之停放地點，以自備之螺絲起
    子及扳手等工具，拆卸車牌號碼7P─2409號、MI─91 85 號
    之前、後車牌各2面，並將車牌號碼MI─9185號前、後車牌
    各1面懸掛於上開所竊得之車牌號碼7P─2409號自用小客車
    上，而將車牌號碼7P─2409號前、後車牌各1面棄置於苗栗
    市福星山往西湖鄉○路段懸崖下。
  (五)94年4月27日19時20分許，壬○○駕駛前揭(四)所竊得丙○○
    之自用小客車（前、後各懸掛車牌號碼MI─9185號車牌1面
    ），由西往東方向行駛於苗栗市福麗里「國立苗栗高級商業
    職業學校」後方巷道時，其原應注意車輛行駛時，駕駛人應
    注意車前狀況，並隨時採取必要之安全措施，以避免發生危
    險，且依當時天候晴、日間自然光線、道路乾燥無缺陷、路
    面無障礙物、視距良好等情狀，並無不能注意之情事，竟疏
    未注意及此，同一時、地適有丁○○由東往西方向騎乘車牌
    號碼PE 9─572號重型機車途經該處，因巷道過窄，避煞不
    及，因而發生碰撞，丁○○因之人、車倒地，並受有下肢多
    處開放性傷口等傷害。詎壬○○明知其業已因駕駛動力交通
    工具肇事致人受傷，不但未靜待警員到場處理，亦未留下任
    何聯絡資料，或將丁○○送醫救治，反而旋即棄車逃逸。經
    警檢視該遺留於現場之自用小客車，發現其國民身分證影本
    、行車執照、保險證各1張，並於同年4月30日通知其至警局
    說明後，始供承(一)(三)(四)(五)犯行。經警於苗栗縣公館鄉○○路
    103號前騎樓下尋獲車牌號碼MI ─9185號自用小客車1輛；
    於肇事現場扣得其所竊得之車牌號碼7P─2409號自用小客車
    1輛及MI─9185號車牌2面，（以上車輛及車牌，均已發還所
    有人丑○○、乙○○）。另於同日，在壬○○位於苗栗市勝
    利里楊屋22號租屋處，扣得其所有供竊車或預備竊車所用之
    手電筒1支、螺絲扳手1支、T字型起子2支、十字型起子1支
    及布質手套1個等物品。
  (六)94年6 月13日6 時許，見未○○位於苗栗市○○里○ 鄰○○
    街12巷23號之庭院大門未上鎖，即直接開門進入其內（侵入
    住宅部份，未據合法告訴），徒手竊取未○○所飼養之八哥
    鳥1隻（含藍色鳥籠1個，價值共約2千元）得手。
  (七)94年6 月14日14時至18時許間某時點，在苗栗市○○街20巷
    口處，持客觀上足以傷害人之身體，而可供兇器使用之一字
    起子1 支撬開並破壞卯○○停放於該處之車牌號碼LT─2620
    號自用小客車車窗玻璃（毀損部分未據合法告訴），竊取卯
    ○○放置於車內之毛線衣1 件香皂3 塊及編織毛線衣
    之工具1 組等物品（價值共約3 千元），得手後留供己用。
  (八)94年6月15日6時許，在苗栗市○○里○○鄰○○○街號99號旁
    ，以手直接拉開巳○○停放於該處之車牌號碼W4─3172號自
    用小貨車車門，竊取巳○○放置於車內之麵包12大箱（約
    500包）全新相簿8冊及優酪乳1箱等物品（價額共約7、
    8千元）得手後留供己用。
  (九)94年6月16日凌晨4時許，見子○○位於苗栗市勝利里13鄰28
    之1 號旁之無人所在之鐵皮屋倉庫大門未上鎖，即直接推開
    大門進入其內（侵入建築物部分，未據合法告訴），竊取子
    ○○放置於倉庫內之一字起子、十字起子各1 支及其他工具
    等物品（價值共約2 千元）得手後留供己用。
  (十)94年6 月中旬某日晚間，持其所有而客觀上足以傷害人之身
    體，而可供兇器使用之一字起子1 支，將戊○○位於苗栗市
    南勢里國馨31號住宅之大門門鎖破壞後而侵入，竊取戊○○
    所有放置於屋內不明廠牌之運動鞋共30餘雙及小型殺菌保溫
    箱1 個等物品，價值共約2 至3 萬元，得手後留供己用。
  (十一)94年6月23日凌晨3時許，在苗栗市「玉清宮」旁，以自前揭
    (九)處所竊得客觀上足以傷害人之身體，而可供兇器使用之一
    字起子1 支敲破並破壞己○○停放於該處之車牌號碼EX─90
    39號自用小客車（登記名義人為王瓊珠）車窗玻璃（毀損部
    分，未據合法告訴），竊取己○○放置於車內之隨身碟1
    個快譯通翻譯機1 臺及鑰匙1 串等物品（價值共約4 千
    元）得手後留供己用。嗣經警於94年6 月23日15時許，經壬○○同意搜其位於苗栗市水源里20鄰陽明101 號之居所，並
    扣得未○○所有之八哥鳥1 隻（含藍色鳥籠1 個）巳○○所有之麵包68個戊○○所有之小型殺菌保溫箱1 個及
    己○○所有之隨身碟1 個、快譯通翻譯機1 臺及鑰匙1 串等
    物（以上物品，均已發還所有人未○○、巳○○、戊○○及
    己○○），並扣得其所有供行竊使用或供行竊預備之大剪刀
    1 支、活動扳手1 支、鐵鎚2 支、一字起子1 支、十字起子
    1 支、剪刀2 支及梅花扳手3 支等物，始供承(六)至(十一)犯行而
    查獲。
  (十二)於94年9月8日凌晨2時許，在新竹市○○區○○路2段與芝柏
    街口，持自備之一字起子1 支撬開並破壞辰○○所有之車牌
    號碼HT─4120號自用小客車車門鎖及電門鎖（毀損部分未據
    告訴）後發動引擎而竊取後，將車開至苗栗市南勢里國馨16
    號前停放。嗣於翌日1時40分許，壬○○至該處開車時為警
    查獲，並扣得一字起子1支。
  (十三)於94年11月8 日上午5 時許，在苗栗縣頭份鎮○○路80巷
    7 弄29號前，以自備鑰匙1 支，竊取辛○○所有之車牌號碼
    DE─5489號自用小客車1 部（登記名義人為李玉英）得手後
    供己代步之用。復於同年月12日上午8 時許，在苗栗縣後
    龍鎮○○路8 號前，徒手竊取林銘祥所有之H2─6435號車牌
    2 面，得手後改懸於前述DE─5489號自用小客車使用以逃避
    追緝。嗣於94年11月16日經警依原審法院核發之拘票至苗栗
    市○○街166號2樓住處拘提壬○○到案時，在該址附近查獲
    車牌號碼DE─5489號自用小客車1部及懸掛之H2─6435號車
    牌2 面，並經其經其同意搜索其住處後，扣得其所有供行竊
    使用或供行竊預備之鑰匙8支（其中1支由壬○○上衣口袋起
    出，可發動前述自小客車）、活動鉗、老虎鉗、T字扳手、L
    型扳手、十字起子、中心衝各1支及銼刀2支。
二、證據名稱：
  (一)被告於原審及本院審理時自白前述連續竊盜、過失傷害及肇
    事逃逸犯行。
  (二)犯罪事實(一)竊取車牌號碼LU─4307號自用小客車部分（94年
    度偵字第2602號卷）：
    被告壬○○94年6 月30日於檢察官偵訊中之自白（94年度
      偵字第1574號卷第70頁）。
    同案被告夏盛文94年5月4日於警詢時之供述。
    被害人午○○94年3 月8 日、同年3 月10日及同年5 月5
      日於警詢時之指述。
    車輛竊盜、車牌失竊資料個別查詢報表─查詢車輛認可資
      料及苗栗縣警察局車輛（尋獲）電腦輸入單影本各1 份。
    遭竊車輛照片4張。
    苗栗縣警察局苗栗分局北苗派出所現場勘察紀錄表1紙。
  (三)
  1.犯罪事實(二)竊盜車牌號碼LS─5989號自用小客車部分（併
    案94年度偵字第3452號卷）：
    被告壬○○於94年8月3日警詢中之自白。
    共犯何永富於94年4月22日警詢中之自白。
    被害人癸○○於94年3月18日於警詢時之指述。
    贓物認領保管單影本1紙、照片6張。
    車輛竊盜、車牌失竊資料個別查詢報表1紙。
  2.犯罪事實(二)竊盜車牌號碼PD─4943號自用小貨車部分（94
    年度偵字第1574號卷）：
    被告壬○○於94年6月30日檢察官偵訊中之自白。
    同案被告何永富及另案被告劉榮衡分別於94年5月5日檢察
      官偵中之供述。
    車牌號碼PD─4943號自用小貨車、監視器翻拍畫面暨現場
      照片影本9張。
    被害人寅○○94年3月17日於警詢時之指述。
    車輛車牌失竊作業─查獲車輛認可資料及苗栗縣警察局車
      輛（尋獲）通報單影本各1份。
    贓物認領保管單影本1紙。
    扣案之鑰匙1支及鑰匙照片1張（見第35頁背面、第47頁）
      。
  (四)犯罪事實(三)、(四)竊取車牌號碼MI─9185號、7P─2409號自用
    小客車部分（94年度偵字第2639號卷）：
    被告壬○○94年4 月30日、同年6 月28日及同年6 月30日
      分別於警詢及偵訊時之自白。
    被害人丑○○94年4 月27日及同年月30日分別於警詢時之
      指述。
    被害人丙○○94年4 月25日、同年5 月7 日及同年7 月1
      日分別於警詢時之指述。
    贓物認領保管單3紙。
    遭竊車牌號碼7P─2409號自用小客車（前、後各懸掛車牌
      號碼MI─9185號車牌1 面）照片2 張、遭竊車牌號碼MI─
      9185號前、後車牌各1 面照片2 張、遭竊車牌號碼MI─91
      85號自用小客車照片2張。
    車輛車牌失竊作業─查獲車輛認可資料影本2份。
  (五)犯罪事實(五)過失傷害及肇事逃逸部分（94年度偵字第2221號
    卷）：
    被告壬○○94年4月30日及同年6月30日分別於警詢及偵訊
      時之自白。
    被害人丁○○94年4 月27日及同年5 月1 日於警詢時之指
      述。
    道路交通事故調查報告表、道路交通事故現場圖(一)(二)、苗
      栗分局文山派出所疑似道路交通事故肇事逃逸追查表、執
      勤警員查獲報告、六健診所診斷證明書、苗栗縣警察局舉
      發違反道路交通管理事件通知單影本各1 份。
    現場暨車損照片5張。
  (六)犯罪事實(六)至(十一)竊取未○○、卯○○、巳○○、子○○、戊○○、己○○所有財物部分（94年度偵字第2324號卷）：
    被告壬○○94年6月24日於警詢及檢察官偵訊中之自白。
    被害人未○○、卯○○、巳○○、子○○、戊○○、己○○於警詢時之指訴。
    贓物認領保管單4紙、遭竊物品照片6張。
  (七)犯罪事實(十二)竊盜車牌號碼HT─4120號自用小客車部分（併案
    94年度偵字第3641號卷）：
    被告壬○○於94年9月9日警詢及偵訊中之自白。
    被害人辰○○於94年9月9日於警詢時之指述。
    贓物認領保管單影本1紙。
    車輛竊盜、車牌失竊資料個別查詢報表─查詢車輛認可資
      料及苗栗縣警察局車輛（尋獲）電腦輸入單影本各1份。
  (八)犯罪事實(十三)竊盜車牌號碼DE─5489號自用小客車部分及犯
    罪事實(十三)竊盜H2─6435號自用小客車車牌部分（併案94年
    度偵字第4423號卷）：
    被害人辛○○、庚○○於94年11月16日警詢中之指訴。
    證人即查獲員警林志寬於94年11月16日偵訊中之證述。
    贓物認領保管單2紙。
    內政部警政署刑事警察局94年11月24日刑紋字第09401803
      49號鑑驗書1 件。
    扣案鑰匙1支等及扣案物品清單1紙。
    車輛竊盜、車牌失竊資料個別查詢報表─查詢車輛認可資
      料及苗栗縣警察局車輛（尋獲）電腦輸入單影本各1 份。
    全國加油站發票1張、照片14張。
三、論罪科刑：
    核被告所為，如犯罪事實(二)、(四)、(六)、(八)、(九)、(十三)之
    犯行，係犯刑法第320條第1項之普通竊盜罪；如犯罪事實(一)
    (二)、(三)、(七)、(十一)、(十二)之犯行，係犯刑法第321條第1項第3
    款之加重竊盜罪；如犯罪事實(十)之犯行，係犯刑法第321條
    第1項第1、2、3款之加重竊盜罪；如犯罪事實(五)之犯行，係
    犯刑法第185條之4之肇事逃逸罪及同法第284條第1項前段之
    過失傷害罪。被告壬○○與何永富間，就上述事實(二)、
    所示之行為，有犯意之聯絡，行為之分擔，為共同正犯。被
    告壬○○先後14次竊盜行為，時間緊接、犯罪基本構成要件
    相同，顯係基於概括犯意所為，為連續犯，應依刑法第56條
    之規定，論以刑法第321條第1項第1、2、3款之加重竊盜一
    罪，並加重其刑。被告所犯上開加重竊盜、肇事逃逸、過失
    傷害3罪間，犯意個別，行為互殊，應予分論併罰。另被告
    受有如上所述之罪刑執行紀錄，有臺灣高等法院被告前案紀
    錄表在卷可按，其於有期徒刑之執行完畢後，5年以內再犯
    本件有期徒刑以上之3罪，均為累犯，應依刑法第47條規定
    ，就上述連續竊盜部分遞加重其刑，就上揭過失傷害及肇事
    逃逸部分分別加重其刑。原審以被告罪證明確，因之適用刑
    法第28條、第56條、第320條第1項、第321條第1項第1、2、
    3款、第284條第1項前段、第185條之4、第47條等規定，並
    審酌被告前有多次竊盜之犯罪紀錄，復於假釋期間開始犯本
    件竊盜罪，足徵其惡性非淺，暨其犯罪之動機、手段、次數
    、竊得財物價值，所生危害及犯後尚知坦承犯行等一切情狀
    ，分別量處連續加重竊盜部分有期徒刑4年2月、過失傷害部
    分有期徒刑4月、肇事逃逸部分有期徒刑8月，並依刑法第51
    條第5款規定定其應執行有期徒刑4年10月，且斟酌被告在短
    短不到1年之期間內，竟前後為14件竊盜犯行，顯然已有犯
    罪之習慣，應依竊盜犯贓物犯保安處分條例第3條第1項第1
    款、第4條、第5條第1項之規定諭知應於刑之執行前，令入
    勞動處所強制工作3年，以根除其惡習，核其認事用法並無
    不當，量刑亦堪稱妥適。被告提起上訴，並未提出其他有利
    之證據及辯解，僅辯稱原審量刑太重云云，其上訴非有理由
    ，應予駁回。
四、沒收：
    (一)94年3 月17日扣案之鑰匙1 把；(二)94年4 月30日扣案之手
    電筒1 支、螺絲扳手1 支、T 字型起子2 支、十字型起子1
    支及布質手套1 個；(三)94年6 月23日扣案之大剪刀1 支、活
    動扳手1 支、鐵鎚2 支、一字起子1 支、十字起子1 支、剪
    刀2 支、梅花扳手3 支；(四)94年11月16日扣案之鑰匙8 支、
    活動鉗、老虎鉗、T 字扳手、L 型扳手、十字起子、中心衝
    各1 支、銼刀2 支均為被告所有，業據被告供述在卷，均為
    供其行竊使用或供行竊預備之物，均應依法宣告沒收。至如
    犯罪事實欄所載、未扣案之犯罪工具，為免將來執行之困難
    ，爰不併予宣告沒收。
五、上開併案犯罪事實(二)、(十二)、(十三)部分，因與檢察官起訴之犯
    罪事實(一)、(二)至(四)、(六)至(十一)有連續犯裁判上之一罪關係，
    基於審判不可分原則，本院自應一併予以審理，併予敘明。
據上論斷，應依刑事訴訟法第368條，判決如主文。
本案經檢察官甲○○到庭執行職務。
中    華    民    國    95    年    5    月    11     日
            刑事第七庭  審判長法  官  林  榮  龍
                              法  官  江  錫  麟
                              法  官  許  秀  芬
上列正本證明與原本無異。
本件肇事逃逸部分得上訴，竊盜及過失傷害部分均不得上訴。
如不服本判決應於收受送達後十日內向本院提出上訴書狀，其未
敘述上訴之理由者並得於提起上訴後十日內向本院補提理由書（
均須按他造當事人之人數附繕本）。
                              書記官    瑞  芳
中    華    民    國    95    年    5    月    12     日
附錄本案論罪科刑法條：
刑法第185條之4：
駕駛動力交通工具肇事，致人死傷而逃逸者，處6月以上5年以下
有期徒刑。
刑法第284條第1項：
因過失傷害人者，處6 月以下有期徒刑、拘役或500 元以下罰金
，致重傷者，處1 年以下有期徒刑、拘役或500 元以下罰金。
刑法第321條：
犯竊盜罪而有左列情形之一者，處 6 月以上、 5 年以下有期徒
刑：
一  於夜間侵入住宅或有人居住之建築物、船艦或隱匿其內而犯
    之者。
二  毀越門扇、牆垣或其他安全設備而犯之者。
三  攜帶兇器而犯之者。
四  結夥三人以上而犯之者。
五  乘火災、水災或其他災害之際而犯之者。
六  在車站或埠頭而犯之者。
前項之未遂犯罰之。
                                                      Ａ


司法院資訊處製作；財團法人民間司法改革基金會備份。
